【裁判字號】    95,訴,237
【裁判日期】    950619
【裁判案由】    搶奪等
【裁判全文】
臺灣基隆地方法院刑事判決               95年度訴字第237號
公  訴  人    臺灣基隆地方法院檢察署檢察官
被      告    辰○○
                        （現另案於基隆監獄執行中）
              子○○
                        （現另案於基隆分監執行中）
              辛○○
              丁○○
                        （現另案於基隆分監執行中）
上列被告因搶奪等案件，經檢察官提起公訴（九十五年度偵字第
八七０號、第九０八號、第一０三九號、第一二三０號、第一
三九一號）及移送併辦（九十五年度偵字第一七九九號、第一九
六九號），本院判決如下：
    主  文
辰○○共同連續意圖為自己不法之所有，而搶奪他人之動產，累
犯，處有期徒刑年貳月。又竊盜，累犯，處有期徒刑陸月。應
執行有期徒刑年陸月。
子○○、辛○○共同連續意圖為自己不法之所有，而搶奪他人之
動產，均累犯，子○○處有期徒刑貳年陸月；辛○○處有期徒刑
壹年捌月。
丁○○共同意圖為自己不法之所有，而搶奪他人之動產，累犯，
處有期徒刑拾月。扣案機車鑰匙一支沒收。
    事  實
一、辰○○前因違反毒品危害防制條例案件，分別經台灣基隆地
    方法院以九十二年度易字第二七二號及九十二年度訴字第一
    九三號判處有期徒刑六月、七月，定應執行有期徒刑一年，
    於民國九十四年一月八日縮刑期滿執行完畢；子○○前亦因
    違反毒品危害防制條例案件，經同法院以九十年度基簡字第
    六０三號判處有期徒刑六月，以九十二年度訴字第二九號判
    處應執行有期徒刑九月，二案接續執行，至九十三年七月廿
    三日縮刑期滿執行完畢；辛○○則因違反毒品危害防制條例
    及偽造文書案件，經台灣基隆地方法院以九十年度訴字第四
    五九號判處有期徒刑十月、七月，及經台灣士林地方法院以
    九十一年度訴字第一一一號判處有期徒刑六月，經定應執行
    有期徒刑一年八月，於九十四年四月三日縮刑期滿執行完畢
    ；丁○○則因竊盜案件，經台灣基隆地方法院以九十三年度
    基簡字第二八七號判處有期徒刑三月，於九十四年一月廿六
    日執行完畢。
二、辰○○、辛○○、丁○○各別，或辰○○分別與子○○、辛
    ○○、丁○○或子○○與周德成（另案審結）個別或共同基
    於意圖為自己不法所有之概括犯意，先後於附表編號３、４
    、６、８、１２之時、地，以各該編號犯罪方法，個別或共
    同竊取各如附表編號所示之機車；再分別騎乘辛○○自有、
    丁○○竊得或肅介文前自行竊得或於本案與辛○○共同竊得
    及子○○與周德成竊得之機車於附表編號１、２、５、７、
    ９、１０、１１、１３之時、地，趁人不備搶奪各該被害人
    之皮包分別既、未遂，除經由辰○○分別九十五年一月六日
    、一月十八日及二月六日，分別向基隆市警察局第四分局李
    國忠警員、第二分局許順仰警員及第一分局王炳坤警員自首
    附表編號１、２、５、７搶奪犯行後循線查獲子○○、辛○
    ○及丁○○暨另分別循線查獲其餘竊盜、搶奪等案，至編號
    １１至１３則係另案查獲周德成，經周德成供述查獲子○○
    綽號，經本院查知即為子○○，經該案傳証後，於本案併辦
    。
三、案經基隆市警察局第一、二、四分局報請臺灣基隆地方法院
    檢察署檢察官偵查起訴、移送併辦及本院審理中發覺併審。
    理  由
一、本件被告辰○○、子○○、辛○○、丁○○所犯均非死刑、
    無期徒刑、最輕本刑為三年以上有期徒刑之罪，亦均非高等
    法院管轄第一審案件，渠於準備程序進行中，就被訴事實均
    為有罪之陳述，經法官告知渠四人簡式審判程序之旨，並聽
    取公訴人及被告四人之意見後，依刑事訴訟法第二百七十三
    條之一第一項之規定，經合議庭裁定由受命法官獨任進行簡
    式審判程序，合先敘明。
二、前揭犯罪事實，業據被告四人分別於警訊、偵查及本院調查
    、審理中均供承不諱，互核一致，並與附表各被害人、共犯
    、証人之指訴、供証大致相符，此外，復有如附表各編號証
    據欄所示之贓物認領保管單、車輛失竊查詢單、協尋單、監
    視器翻拍或現場採証照片影本等等在卷可稽，是本案事証明
    確，被告犯行均堪認定，自應依法論科。
三、核被告等各所為，於附表編號１、２、５、７、９、１０、
    １１、１３係犯刑法第三百二十五條第一項或第三項之搶奪
    罪既、未遂罪，另於附表編號３、４、６、８、１２則係犯
    刑法第三百二十條第一項之竊盜罪。附表編號１、２、５、
    ７、１０、１１、１３之搶奪犯行，被告辰○○分別與被告
    子○○、被告辛○○、被告丁○○間，被告子○○與周德成
    間；附表編號３、４、１２之竊盜犯行，被告辰○○與被告
    辛○○及被告子○○與周德成間，均有犯意聯絡及行為分擔
    ，均為共同正犯。又被告辛○○於附表編號３、４之二次竊
    盜犯行；被告辰○○於附表編號１、２、５、７之搶奪犯行
    ；被告辛○○於附表編號２、５、９之搶奪犯行；被告子○
    ○於附表編號１、１０、１１、１３之搶奪犯行；分係時間
    緊接，犯罪構成要件相同，顯各係基於概括犯意反覆為之，
    應各依連續犯之規定從重論以竊盜或搶奪既遂一罪，並均加
    重其刑。惟被告辰○○、辛○○於附表編號３、４之竊盜與
    編號５之搶奪；被告丁○○於編號６之竊盜與編號７之搶奪
    及被告子○○於編號１２之竊盜與編號１３之搶奪，其竊盜
    機車均係為搶奪所用，有方法、結果之牽連關係，應從一重
    之搶奪論處。至公訴人雖原僅起訴附表編號１、２、５、７
    、９之搶奪與編號６、８之竊盜犯行，而不及編號３、４、
    １０、１１、１２、１３等併案及本院審理中發覺之搶奪、
    竊盜犯行，然如前述，此未經起訴部分與起訴部分有牽連或
    連續之裁判上一罪關係，亦為原起訴效力所及，本院因得併
    予審判，附此敘明。而被告辰○○前因違反毒品危害防制條
    例案件，經本院分別判處有期徒刑六月、七月，定應執行有
    期徒刑一年，於九十四年一月八日縮刑期滿執行完畢；被告
    子○○前亦因違反毒品危害防制條例案件，經本院分別判處
    有期徒刑六月及判處應執行有期徒刑九月，二案接續執行，
    至九十三年七月廿三日縮刑期滿執行完畢；被告辛○○則因
    違反毒品危害防制條例及偽造文書案件，分別經本院及台灣
    士林地方法院判處定應執行有期徒刑一年八月，於九十四年
    四月三日縮刑期滿執行完畢；被告丁○○則因竊盜案件，經
    本院判處有期徒刑三月，於九十四年一月廿六日執行完畢。
    此有台灣高等法院被告前案紀錄表四件在卷可按，渠四人均
    係於有期徒刑執行完畢後五年內再犯有期徒刑以上之本罪，
    均屬累犯，併均應依法遞予加重其刑。至被告辰○○對本案
    附表編號１～５及７之竊盜、搶奪犯行，均係於有偵查犯罪
    職權之公務員知悉其犯罪前，主動向員警自首犯行，嗣並接
    受裁判一節，業經基隆市警察局第四分局李國忠警員、第二
    分局許順仰警員及第一分局王炳坤警員証述在卷，並與卷附
    警訊筆錄之記載相符，要符自首之例，應依刑法第六十二條
    前段之規定，及先加後減之例減輕其刑。另被告辰○○於附
    表編號３、４之竊盜犯行，雖前經檢察官為不起訴處分（九
    十五年度偵字第八七０、九０八、一０三五、一０三九號）
    ，然本案係因發現與起訴之搶奪事証相牽連，仍應予併審；
    至其於附表編號８之竊盜犯行，係於其前案竊盜判決（本院
    九十五年二月廿二日，九十五年度簡上字四號）後再犯，已
    非前案判決效力所及，且依其自陳係臨時另為代步竊取，而
    與附表編號３、４為搶奪而竊取之竊盜犯行，非基於概括犯
    意，而係另行起意，故應予分論併罰。
四、爰審酌本案四被告之品行、智識，被告辰○○已有數十起竊
    盜前科紀錄，竟一再違犯，且四被告均年輕力壯，竟不思戮
    力工作謀生，竟為謀財而為本案犯罪之動機、方法、手段、
    犯罪所得、被告辰○○夥同其他各被告犯搶奪次數，及其餘
    被告各所為犯行之次數、對社會治安所生危害非輕，除被告
    辰○○自侍與警方關係並於各次搶奪後旋即主動以自首方式
    使警方得以查獲其他共同被告並得以避重，居心不良且玩弄
    司法，餘被告犯後均能供承不諱，態度亦稱良好等一切情狀
    ，乃分別量處如主文所示之刑，以資懲儆。又附表編號６扣
    案機車鑰匙一支，係供該案竊盜犯罪所用之物，且為被告丁
    ○○所有，業據其供明在卷，併應依法宣告沒收之。
五、據上論斷，應依刑事訴訟法第二百九十九條第一項前段，刑
    法第二十八條、第五十六條、第三百二十條第一項、第三百
    二十五條第一項、第三項、第五十五條、第四十七條、第六
    十二條前段、第三十八條第一項第二款，罰金罰鍰提高標準
    條例第一條前段，判決如主文。
本案經檢察官丑○○到庭執行職務。
中    華    民    國    95    年    6     月    19    日
                  刑事第五庭法  官  陳玉雲
以上正本證明與原本無異。
對於本件判決如有不服，應於收受送達後10日內，向本院提出上
訴書狀，上訴於臺灣高等法院，並按他造當事人之人數附具繕本。
中    華    民    國    95    年    6     月    20    日
                            書記官  王毓嫻
附錄論罪法條
中華民國刑法第320條第1項
(普通竊盜罪、竊佔罪)
意圖為自己或第三人不法之所有，而竊取他人之動產者，為竊盜罪，處
 5 年以下有期徒刑、拘役或 500 元以下罰金。
中華民國刑法第325條第1項、第3項
(普通搶奪罪)
意圖為自己或第三人不法之所有，而搶奪他人之動產者，處 6 月以上 5 年
以下有期徒刑。
第 1 項之未遂犯罰之。
附表一：
┌──┬────┬───┬───────┬──────┐
│編號│犯罪時間│行為人│  犯罪事實    │   證  據   │
│    │、地點  │      │              │     及     │
│    │        │      │              │  所犯法條  │
├──┼────┼───┼───────┼──────┤
│ 1  │94年12月│辰○○│子○○騎乘蕭介│1.被告辰○○│
│    │27日下午│子○○│文竊得車號LOR-│  、子○○自│
│    │8時40分 │      │278號重機車， │  白        │
│    │許      │      │搭載辰○○，由│2.被害人王康│
│    ├────┤      │辰○○搶奪被害│  淑珍指訴  │
│    │基隆市七│      │人甲○○○所有│3.翻拍照片影│
│    │堵區崇廉│      │皮包一只 (內有│  本4幀     │
│    │街16號旁│      │現金一萬餘元及├──────┤
│    │        │      │MP3一台、鑰匙 │刑法325條第1│
│    │        │      │、個人證件、信│項          │
│    │        │      │用卡、提款卡、│            │
│    │        │      │手機吊飾及一條│            │
│    │        │      │黃玉項練)。得 │            │
│    │        │      │手後，金錢朋分│            │
│    │        │      │花用，MPS由曾 │            │
│    │        │      │至弘取走，其餘│            │
│    │        │      │物品由辰○○丟│            │
│    │        │      │棄於基隆市南榮│            │
│    │        │      │公墓路口旁一間│            │
│    │        │      │廟宇旁的大排水│            │
│    │        │      │溝內。        │            │
│    │        │      │              │            │
│    │        │      │              │            │
├──┼────┼───┼───────┼──────┤
│ 2  │95年1月 │辰○○│辛○○騎乘蕭介│1.被告辛○○│
│    │11日下午│辛○○│文竊得不詳車號│  、辰○○自│
│    │10時30分│      │之機車附載蕭介│  白        │
│    │        │      │文，由辰○○搶│2.被害人王靜│
│    ├────┤      │奪被害人乙○○│  儀指訴    │
│    │基隆市七│      │所有之皮包一只│3.證人許順仰│
│    │堵區永富│      │(內有個體經濟 │  證述      │
│    │路192號 │      │學原文書一本、│4.贓物認領保│
│    │前      │      │行動電話一支、│  管單1紙   │
│    │        │      │粉紅色零錢包一│5.照片23幀  │
│    │        │      │個、約100元硬 │            │
│    │        │      │幣、郵局、上海│            │
│    │        │      │銀行、彰化銀行├──────┤
│    │        │      │、合作金庫、土│ 刑法325條第│
│    │        │      │地銀行金融卡共│ 1項        │
│    │        │      │五張)。得手後 │            │
│    │        │      │，金錢朋分花用│            │
│    │        │      │，其餘物品分別│            │
│    │        │      │棄置於基隆市八│            │
│    │        │      │斗街口廟宇廁所│            │
│    │        │      │及基隆市○○街│            │
│    │        │      │公園內。嗣經蕭│            │
│    │        │      │介文帶同員警許│            │
│    │        │      │順仰至南新公園│            │
│    │        │      │起出皮包一只及│            │
│    │        │      │土地銀行、合作│            │
│    │        │      │金庫、彰化銀行│            │
│    │        │      │、上海銀行、郵│            │
│    │        │      │局等金融卡五張│            │
│    │        │      │，由被害人領回│            │
│    │        │      │。            │            │
├──┼────┼───┼───────┼──────┤
│ 3  │95年1月 │辰○○│辰○○、辛○○│1.被告辰○○│
│    │16日    │辛○○│共同為搶奪之用│  、辛○○自│
│    ├────┤      │，推由辰○○以│  白        │
│    │基隆市仁│      │自備機車鑰匙竊│2.被害人林俊│
│    │一路157 │      │取被害人己○○│  偉指訴    │
│    │號前二信│      │所有車號L0T-86│3.贓物認領保│
│    │門口    │      │3 號重機車，陳│  管單1紙   │
│    │        │      │永進在旁把風，│4.車輛協尋單│
│    │        │      │得手後，繞行  │  1紙       │
│    │        │      │未覓得下手行搶├──────┤
│    │        │      │目標，因油用磬│刑法320條第1│
│    │        │      │，即將車棄置基│項          │
│    │        │      │隆市○○○街26│            │
│    │        │      │3巷39號前，嗣 │            │
│    │        │      │由辰○○帶同警│            │
│    │        │      │方起出，由被害│            │
│    │        │      │人領回。      │            │
├──┼────┼───┼───────┼──────┤
│ 4  │95年1月 │辰○○│辰○○、辛○○│1.被告辰○○│
│    │17日    │辛○○│棄置前開無油機│  、辛○○自│
│    ├────┤      │車後，為再換竊│  白        │
│    │基隆市樂│      │機車，仍推由蕭│2.被害人許永│
│    │利三街26│      │介文以自備機車│  霖指訴    │
│    │3巷     │      │鑰匙竊取被害人│3.贓物認領保│
│    │        │      │庚○○所有車號│  單1紙     │
│    │        │      │AD9-327重機車 │4.車籍查詢單│
│    │        │      │，辛○○在旁把│  1紙       │
│    │        │      │風得手。嗣由蕭├──────┤
│    │        │      │介文帶同警方至│刑法320條第1│
│    │        │      │基隆市○○○路│項          │
│    │        │      │6巷起出，由被 │            │
│    │        │      │害人領回。    │            │
├──┼────┼───┼───────┼──────┤
│ 5  │95年1月 │辰○○│辛○○騎乘前開│1.被告辰○○│
│    │17日下午│辛○○│二人竊得車號  │  、辛○○自│
│    │5時50分 │      │AD9-32 7號重機│  白        │
│    │許      │      │車搭載辰○○，│2.被害人辜淑│
│    │        │      │由辰○○出手行│  雲指訴    │
│    ├────┤      │搶被害人寅○○├──────┤
│    │基隆市福│      │皮包未遂。    │刑法325條第1│
│    │        │      │              │項、第3項   │
│    │一街127 │      │              │            │
│    │號前 (百│      │              │            │
│    │福社區內│      │              │            │
│    │)       │      │              │            │
├──┼────┼───┼───────┼──────┤
│ 6  │95年2月 │丁○○│丁○○以自有鑰│1.被告丁○○│
│    │4日晚上 │      │匙竊取被害人吳│  自白      │
│    │10時許  │      │旭日所有車號GL│2.被害人吳旭│
│    ├────┤      │A-590號重機車 │  日指訴    │
│    │基隆市信│      │。嗣由丁○○、│3.證人王炳坤│
│    │義區教孝│      │辰○○帶同警員│  證述      │
│    │街2號前 │      │王炳坤至基隆市│4.贓物認領保│
│    │        │      │仁二路60號前起│  管單1紙   │
│    │        │      │出，由被害人領│5.失竊車輛照│
│    │        │      │回。          │  片2幀     │
│    │        │      │              │6.基隆市警察│
│    │        │      │              │  局車輛協尋│
│    │        │      │              │  證明單影本│
│    │        │      │              │  一紙      │
│    │        │      │              │7.扣案機車鑰│
│    │        │      │              │  匙一支    │
│    │        │      │              ├──────┤
│    │        │      │              │刑法320條第1│
│    │        │      │              │項          │
├──┼────┼───┼───────┼──────┤
│ 7  │95年2月 │辰○○│辰○○騎乘前開│1.被告辰○○│
│    │5日晚上 │丁○○│吳永昭竊得車號│  、丁○○自│
│    │8時許   │      │GLA-590機車搭 │  白        │
│    │        │      │載丁○○，由呂│2.被害人劉珊│
│    │        │      │永昭搶奪被害人│  瑜指訴    │
│    │        │      │卯○○皮包一只│3.證人王炳坤│
│    │        │      │(內有皮夾一只 │  證述      │
│    │        │      │、鑰匙兩副、新│4.贓物認領保│
│    │        │      │台幣1700元、駕│  管單1紙   │
│    │        │      │照二張、身分證│5.失竊物品照│
│    ├────┤      │、健保卡各一張│  片4幀     │
│    │基隆市劉│      │、台新銀行信用├──────┤
│    │銘傳路11│      │卡一張、金融卡│刑法325條第1│
│    │巷26號前│      │兩張)。得手後 │項          │
│    │        │      │，金錢朋分花用│            │
│    │        │      │，其餘物品由蕭│            │
│    │        │      │介文丟棄於基隆│            │
│    │        │      │市○○街山上，│            │
│    │        │      │除鑰匙及皮夾外│            │
│    │        │      │，嗣均經警起出│            │
│    │        │      │，由被害人領回│            │
│    │        │      │。            │            │
├──┼────┼───┼───────┼──────┤
│ 8  │95年2月 │辰○○│辰○○為代步用│1.被告辰○○│
│    │23日凌晨│      │，以自有鑰匙 (│  自白      │
│    │5時許   │      │已丟棄，未扣案│2.被害人林惠│
│    │        │      │)竊取被害人林 │  敏指訴    │
│    │        │      │惠敏所有車號UG│3.證人龐圳龍│
│    │        │      │C-766號輕機車 │  證述      │
│    ├────┤      │。於95年2月23 │4.車輛個別查│
│    │基隆市安│      │日上午9時許， │  詢報表1紙 │
│    │樂區基金│      │搭載龐圳龍行經│5.起贓照片2 │
│    │一路154 │      │基隆市○○路76│  幀        │
│    │號地下停│      │號前被警查獲。│6.贓物認領保│
│    │車場    │      │              │  管單1紙   │
│    │        │      │              ├──────┤
│    │        │      │              │刑法320條第1│
│    │        │      │              │項          │
├──┼────┼───┼───────┼──────┤
│ 9  │95年2月 │辛○○│辛○○騎乘自有│1.被告辛○○│
│    │27日下午│      │機車搭載龐明珠│  自白      │
│    │4時30分 │      │行經基隆市義一│2.被害人吳英│
│    │許      │      │路41號前，見停│  哲指訴    │
│    │        │      │放路旁車號BS-3│3.證人龐明珠│
│    │        │      │653自小客車前 │  、藍明吉證│
│    ├────┤      │座留有皮包，旋│  述        │
│    │基隆市義│      │即停車，一人趨│4.監視器翻拍│
│    │一路41號│      │前，開啟右前車│  照片影本21│
│    │前      │      │門，趁後座乘客│  幀        │
│    │        │      │丙○○不及防備│5.現場採證照│
│    │        │      │，搶奪右前座上│  片翻拍影本│
│    │        │      │皮包一只 (內含│  10幀      │
│    │        │      │現金10萬元、個│6.贓物認領保│
│    │        │      │人證件、信用卡│  管單1紙   │
│    │        │      │等物品)，甫得 ├──────┤
│    │        │      │手，丙○○奪門│刑法325條第 │
│    │        │      │而出高喊搶劫  │1項         │
│    │        │      │，經一名路人將│            │
│    │        │      │辛○○所乘機車│            │
│    │        │      │推倒，辛○○棄│            │
│    │        │      │車而逃，遺留搶│            │
│    │        │      │得皮包 (由被害│            │
│    │        │      │人領回)，由基 │            │
│    │        │      │隆市○○路轉信│            │
│    │        │      │二路搭乘由不知│            │
│    │        │      │情藍明吉駕駛之│            │
│    │        │      │計程車逃逸至八│            │
│    │        │      │斗子。旋經警追│            │
│    │        │      │躡查獲。      │            │
│    │        │      │              │            │
├──┼────┼───┼───────┼──────┤
│ 10 │95年3月6│子○○│周德成騎乘其前│1.被告子○○│
│    │日下午5 │周德成│單獨竊取之HZS-│  自白      │
│    │時40分許│      │128號機車，搭 │2.共犯周德成│
│    ├────┤      │載曾志弘，由曾│  供證      │
│    │基隆市七│      │至弘下手搶奪被│3.被害人陳蕭│
│    │堵區崇義│      │害人癸○○○之│  美華指訴  │
│    │街46號前│      │皮包1只（內有 │4.監視器翻拍│
│    │        │      │項鍊1條、手錶2│  照片影本2 │
│    │        │      │只、戒指2只、 │  張        │
│    │        │      │現金6千元、MOT│5.起贓照片6 │
│    │        │      │OROLA手機1支）│  幀        │
│    │        │      │。得手後，金錢│6.贓物認領保│
│    │        │      │朋分花用，其餘│  管單1紙   │
│    │        │      │物品丟棄於基隆├──────┤
│    │        │      │市○○區○○路│刑法325條第 │
│    │        │      │山坡下。嗣經周│1項         │
│    │        │      │德成帶警查獲起│            │
│    │        │      │出皮包、身分證│            │
│    │        │      │、手錶2只及手 │            │
│    │        │      │機1支，由被害 │            │
│    │        │      │人領回。      │            │
├──┼────┼───┼───────┼──────┤
│ 11 │95年3月 │子○○│周德成騎乘其前│1.被告子○○│
│    │13日上午│周德成│一日於三坑車站│  自白      │
│    │9時24分 │      │竊取不詳車號機│2.共犯周德成│
│    │許      │      │車，搭載子○○│  供證      │
│    │        │      │，由子○○下手│3.被害人王康│
│    ├────┤      │搶奪被害人王康│  貴美指訴  │
│    │基隆市中│      │貴美皮包1只（ │4.丟棄現場照│
│    │        │      │內有新台幣8萬8│  片影本4幀 │
│    │山區中和│      │千元、身分證、├──────┤
│    │路168巷7│      │健保卡）。得手│刑法325條第 │
│    │弄17號旁│      │後，金錢朋分花│1項         │
│    │（大慶大│      │用，其餘物品丟│            │
│    │城社區）│      │棄於基隆市田寮│            │
│    │        │      │河。          │            │
├──┼────┼───┼───────┼──────┤
│ 12 │95年3月 │子○○│由子○○把風，│1.被告子○○│
│    │21日下午│周德成│周德成以自備之│  自白      │
│    │3時30分 │      │鑰匙竊取被害人│2.共犯周德成│
│    │許      │      │壬○○所有車號│  供證      │
│    │        │      │LY5-075號重型 │3.被害人陳志│
│    ├────┤      │機車。        │  鳴指訴    │
│    │基隆市暖│      │              │4.基隆市警察│
│    │中路2之3│      │              │  局車輛遺失│
│    │號前    │      │              │  證明單影本│
│    │        │      │              │  1紙       │
│    │        │      │              ├──────┤
│    │        │      │              │刑法320條第1│
│    │        │      │              │項          │
├──┼────┼───┼───────┼──────┤
│ 13 │95年3月 │子○○│周德成騎乘二人│1.被告子○○│
│    │21日下午│周德成│前開竊得LY5-07│  自白      │
│    │4時30分 │      │5 號重型機車搭│2.共犯周德成│
│    │許      │      │載子○○，由曾│  供證      │
│    ├────┤      │至弘下手搶奪被│3.被害人林秀│
│    │基隆市華│      │害人戊○○皮包│  眉指訴    │
│    │四街、光│      │1 只（內有行動│4.監視錄影翻│
│    │一路口  │      │電話1支、新台 │  拍照片影本│
│    │        │      │幣8千元）。得 │  1張       │
│    │        │      │手後，金錢朋分├──────┤
│    │        │      │花用殆盡，其餘│刑法325條第1│
│    │        │      │物品則丟棄於基│項          │
│    │        │      │隆市田寮河。  │            │
└──┴────┴───┴───────┴──────┘


司法院資訊處製作；財團法人民間司法改革基金會備份。
